【裁判字號】    99,審訴,497
【裁判日期】    990810
【裁判案由】    違反毒品危害防制條例
【裁判全文】
臺灣新竹地方法院刑事宣示判決筆錄     99年度審訴字第497號
公  訴  人  臺灣新竹地方法院檢察署檢察官
被      告  乙○○
指定辯護人  本院公設辯護人甲○○
上列被告因違反毒品危害防制條例案件，經檢察官提起公訴（99
年度毒偵字第798 號、第900 號、第1035號），檢察官聲請改依
協商程序而為判決，本院於中華民國99年8 月10日下午4 時在本
院刑事第11法庭宣示判決，出席職員如下：
                        法  官  魏瑞紅
                        書記官  李佩玲
                        通  譯  邱立杰
法官起立朗讀判決主文、犯罪事實要旨、處罰條文、附記事項及
告以上訴限制、期間並提出上訴狀之法院，且諭知記載其內容：
一、主  文
乙○○施用第一級毒品，累犯，處有期徒刑拾壹月；又施用第二
級毒品，累犯，處有期徒刑伍月；又施用第一級毒品，累犯，處
有期徒刑拾壹月；又施用第二級毒品，累犯，處有期徒刑伍月；
又施用第一級毒品，累犯，處有期徒刑拾壹月，扣案之海洛因貳
包（合計毛重點零玖公克），均沒收銷燬之；又施用第二級毒
品，累犯，處有期徒刑伍月。應執行有期徒刑年貳月。扣案之
海洛因貳包（合計毛重點零玖公克），均沒收銷燬之。
二、犯罪事實要旨：
（一）乙○○前曾於民國95年間，因6 犯連續施用第一、二級
      毒品案件，經本院以95年度訴字第426 號判決，分別判處
      有期徒刑10月、5 月， 並經定應執行刑為有期徒刑1 年2
      月確定；又於同年間，因7 犯施用第一級毒品案件，經
      本院以97 年 度訴更字第1 號判決，判處有期徒刑10月，
      減為有期徒刑5 月確定；又於同年間，因竊盜案件，經
      臺灣桃園地方法院（下稱桃園地院）以95年度易字第1628
      號判決，判處有期徒刑1 年2 月確定；又於同年間，因
      8 犯施用第一級毒品案件， 經桃園地院以95 年度訴字第
      2244號判決，判處有期徒刑1 年確定；又於96年間，因
      詐欺案件，經本院以97年度易字第581 號判決，判處有期
      徒刑4 月，減為有期徒刑2 月確定。復因減刑條例之施行
      ，上開、、案件之罪，分別減刑為有期徒刑5 月、
      2 月又15日、7 月、6 月，並與、案件之罪，定應執
      行刑為有期徒刑2 年1 月確定，於96年3 月15日入監執行
      ，嗣於97年7 月6 日出監，再於98年2 月26日入監執行，
      並於98年3 月25日縮刑期滿執行完畢。
（二）乙○○前於88年間，因初犯施用毒品案件，經本院以88年
      度毒聲字第437 號裁定送觀察、勒戒後，認無繼續施用毒
      品傾向，於88年3 月24日執行完畢釋放出所，並經臺灣新
      竹地方法院檢察署檢察官以88年度偵字第2383號為不起訴
      處分確定；又於同年間，因2 犯施用毒品案件，經本院以
      89年度毒聲字第705 號裁定送勒戒處所觀察、勒戒後，因
      認有繼續施用毒品之傾向， 再經本院以89 年度毒聲字第
      1273號裁定令入戒治處所施以強制戒治1 年，於89年5 月
      31日入所執行，嗣因強制戒治執行屆滿3 月後經評定為合
      格已無繼續戒治必要，再由本院以89年度毒聲字第2709號
      裁定停止戒治，於89年12月14日因停止其處分之出監，所
      餘戒治期間付保護管束，惟因其於保護管束期間，違反保
      護管束應遵守事項情節重大，再經本院以90年度毒聲字第
      567 號裁定撤銷停止戒治，所餘戒治期間，令入戒治處所
      施以強制戒治，並於90年9 月19日強制戒治期滿執行完畢
      釋放出所，刑責部分，則經本院以89年度竹簡字第280 號
      判決判處有期徒刑4 月確定。
（三）詎其仍不知戒斷毒癮，復基於施用第一級毒品海洛因、第
      二級毒品甲基安非他命之犯意，分別為下列犯行：
    1.於99年3 月18日晚間7 時23分許在警局採尿時起往前回溯
      26小時內之某時，在不詳處所，以將第一級毒品海洛因加
      水稀釋置入注射針筒內注射血管之方式，施用第一級毒品
      海洛因1 次；另於同年月18日晚間7 時23分許在警局採尿
      時起往前回溯96小時內之某時，在不詳處所，以不詳方式
      ，施用第二級毒品甲基安非他命1 次。嗣於同年月18日下
      午5時 許，在新竹縣竹北市○○路與福興路之交岔路口，
      為警持搜索票當場查獲，經警採其尿液檢驗結果呈鴉片類
      （嗎啡、可待因）陽性反應、安非他命類陽性反應，而查
      知上情。
    2.於99年4 月10日下午5 至6 時許，在其位於新竹縣竹北市
      ○○路180 巷6 號7 樓之住處，以將第一級毒品海洛因加
      水稀釋置入注射針筒內注射血管之方式，施用第一級毒品
      海洛因1 次；另於同年月10日晚間8 時40分許在警局採尿
      時起往前回溯96小時內之某時，在不詳處所，以不詳方式
      ，施用第二級毒品甲基安非他命1 次。嗣於同年月10日晚
      間8 時許，在新竹縣湖口鄉○○路口為警查獲。經警採其
      尿液檢驗結果呈鴉片類（嗎啡、可待因）陽性反應、安非
      他命類陽性反應，而查悉上情。
    3.於99年5 月4 日晚間10時許，在其上址住處，以將第一級
      毒品海洛因加水稀釋置入注射針筒內注射血管之方式，施
      用第一級毒品海洛因1 次；另於同年月5 日下午1 時50分
      許在警局採尿時起往前回溯96小時內之某時，在不詳處所
      ，以不詳方式，施用第二級毒品甲基安非他命1 次。嗣於
      同年月5 日 上午9 時35 分許，在新竹縣竹北市○○○路
      193 號，為警持搜索票進入該址當場查獲，並扣得海洛因
      2 包（各毛重0.58公克、2.51公克，合計毛重3.09公克）
      ，另經警採其尿液檢驗結果呈鴉片類（嗎啡、可待因）陽
      性反應、安非他命類陽性反應，始查悉上情。
三、處罰條文：
    毒品危害防制條例第10條第1 項、第2 項、第18條第1 項前
    段，刑法第11條前段、第47條第1 項、第51條第5 款。
四、協商判決除有刑事訴訟法第455條之4第1項第1款於本訊問程
    序終結前，被告撤銷協商合意或檢察官撤回協商聲請者；第
    2款被告協商之意思非出於自由意志者；第4款被告所犯之罪
    非第455條之2第1項所定得以協商判決者；第6款被告有其他
    較重之裁判上一罪之犯罪事實者；第7 款法院認應諭知免刑
    或免訴、不受理者情形之一，及違反同條第2 項「法院應於
    協商合意範圍內為判決；法院為協商判決所科之刑，以宣告
    緩刑或2 年以下有期徒刑、拘役或罰金為限」之規定者外，
    檢察官與被告、辯護人均不得上訴。
五、如有前項得上訴之情形，得自收受宣示判決筆錄送達之日起
    10日內，向本院提出上訴書狀，上訴於第二審法院。
中    華    民    國    99    年    8     月    10    日
                        刑事第九庭  書記官  李佩玲
                                    法  官  魏瑞紅
以上正本證明與原本無異。
                                    書記官  李佩玲
中    華    民    國    99    年    8     月    11    日
附錄論罪科刑法條：
毒品危害防制條例第10條
施用第一級毒品者，處 6 月以上 5 年以下有期徒刑。
施用第二級毒品者，處 3 年以下有期徒刑。

司法院資訊處製作；財團法人民間司法改革基金會備份。
